臺灣臺北地方法院刑事判決　　　　　　　　　　　　　九十年度易字第一二八九號
　　公　訴　人　臺灣臺北地方法院檢察署檢察官
　　被　　　告　甲○○
　　選任辯護人　丁○○
右列被告因竊佔等案件，經檢察官提起公訴（八十九年度偵字第一六四四三號），本
院判決如左：
    主  文
甲○○無罪。
    理  由
壹、本件公訴意旨略以：被告甲○○意圖為自己不法之利益，於民國八十二年間起，
    竊佔位於新店溪右岸行水區之臺北縣新店市○○段第一九九地號及第三一一地號
    之土地，設立大新店高爾夫球練習場，足以妨礙水流，致生公共危險（檢察官起
    訴書中雖載明被告係損害國有財產局及兩岸居民權益，惟其於本院九十一年四月
    十一日審理中，已自行變更為水利法第九十二條之一第一項後段之罪），而認被
    告甲○○涉犯刑法第三百二十條第二項之竊佔罪及違反水利法第七十八條第一項
    第一款、第九十二條之一第一項後段（原起訴書係載水利法第九十二條之一第一
    項中段之罪，惟檢察官於審理中已變更為同法第九十二條之一第一項後段）之罪
    嫌等語。
貳、按犯罪事實應依證據認定之，無證據不得推定其犯罪事實。又不能證明被告犯罪
    者，應諭知無罪之判決，刑事訴訟法第一百五十四條、第三百零一條第一項分別
    定有明文。又事實之認定，應憑證據，如未能發現相當證據，或證據不足以證明
    ，自不能以推測或擬制之方法，為裁判基礎，最高法院四十年台上字第八六號著
    有判例可資參照；且認定犯罪事實所憑之證據，雖不以直接證據為限，間接證據
    亦包括在內，然而無論直接證據或間接證據，其為訴訟上之證明，須於通常一般
    之人均不致有所懷疑，而得確信其為真實之程度者，始得據為有罪之認定，倘其
    證明尚未達到此一程度，而有合理之懷疑存在而無從使事實審法院得有罪之確信
    時，即應由法院為諭知被告無罪之判決，最高法院七十六年台上字第四九八六號
    亦著有判例足參。
參、被告甲○○被訴竊佔部分：
    一、本件公訴人認被告甲○○有竊佔臺北縣新店市○○段第一九九地號、第三一
        一地號，與第一九四號、第一九五號及第一九七地號土地（後三筆土地，公
        訴人於犯罪事實欄中雖未載明，然其於證據併所犯法條欄中，復表明被告對
        此三筆土地無法提出租約之事實，以下均僅簡稱各地號之號碼）。無非係以
        臺灣臺北地方法院檢察署檢察官履勘現場筆錄、現場照片、臺北縣新店地政
        事務所複丈成果圖及土地登記簿謄本為其依據。訊據被告甲○○，堅詞否認
        有何公訴人所指之犯行，辯稱刑法上之竊佔罪，以有為自己或第三人不法利
        益之意圖為其構成要件，而：（一）第三一一號地號之土地原先即為案外人
        丙○○所承租後，轉租被告使用，且該地號之土地僅有十分之三係國有土地
        ，案外人丙○○承租在前，該地號土地變更為國有在後，得否以此認為被告
        有竊佔犯意，恐有疑義。（二）就第一九九地號而言，被告所占有之面積僅
        有四十點二三平方公尺，當時係依案外人丙○○之指示所設置，並未超出案
        外人丙○○所指示之範圍，且所占面積狹小，實難認被告有不法所有之意圖
        。（三）就第一九四號、第一九五號及第一九七地號土地，係案外人丙○○
        向土地所有權人乙○○所承租，再轉租於被告，是被告就該部分當然亦無竊
        佔可言等語。
    二、經查：
        （一）按竊佔罪之成立，由刑法第三百二十條第二項之規定可知，定需有不
              法之「意圖」此一主觀特別違法要素，始足當之，倘欠缺此等不法意
              圖，自不得將被告繩以竊佔罪，乃當然之理。
        （二）就第三一一地號土地而言：
          １、第三一一地號雖有十分之三之應有部分係屬國有，此有該地號戶籍謄
              本一份在卷可稽（見本院卷第一三０頁至第一三一頁）。惟該地號原
              來地號為臺北縣新店市○○○段十二張小段第二五九地號，此有臺北
              縣新店地政事務所九十年十二月二十一日九十北縣店地測字第一七九
              三九號函文所附新舊地號對照表一份附卷足參（見本院卷第一二一頁
              至第一二二頁），而該地號之土地，前經所有人（應有部分四分之一
              ，見本院卷第一二八頁該地號土地謄本）吳友育出租於案外人丙○○
              ，再由丙○○出租於被告，此亦分經吳友育及丙○○於偵查及本院調
              查中供證明確（分見偵查卷第一一八頁背面及本院卷第一０五頁），
              復有案外人丙○○與被告於八十二年一月四日所簽訂之土地合作使用
              契約書一份在卷可供佐證（見偵卷第七十四頁），足證該地號之土地
              確有租賃於被告甲○○之事實。
          ２、又該地號之土地雖有十分之三之應有部分為國有，然查，依土地法所
              為之登記，有絕對之效力，土地法第四十三條定有明文。本件第三一
              一地號土地之所以有十分之三之應有部分為國有，乃係抵繳被繼承人
              陳冬海之遺產稅而收歸國有，此有財政部國有財產局臺灣北區辦事處
              九十年五月二十九日台財產北管字第九０００一二三二三號函文一紙
              在卷足參（見偵卷第一０四頁至第一０五頁），而其原因發生日雖係
              在八十一年一月十四日，然登記日期卻為八十四年一月二十五日，此
              有該地號土地登記謄本一份在卷可憑（見本院卷第一三一頁），而由
              前開說明可知，本件被告甲○○向案外人丙○○簽訂契約承租該地號
              土地之時間為八十二年一月四日（見偵卷第七十四頁），尚在該地號
              土地登記為國有之前。是被告使用該土地之初，該土地尚未登記為國
              有，則縱然嗣後有部分土地因抵繳遺產稅之緣故而變更為國有土地，
              應不得據以認定被告使用該土地之初，即有竊佔之不法意圖。
          ３、綜上所述，本件被告甲○○既有向案外人丙○○承租該筆第三一一號
              地號之土地，丙○○復有向該第三一一地號土地所有人之一之吳友育
              承租該地號之土地；而該第三一一地號應有部分十分之三之土地，又
              係於被告向丙○○承租土地後，始因抵繳稅款等原因，而收歸國有，
              徵諸被告僅占有第三一一地號土地四十六點九十一平方公尺（見偵卷
              第三十頁臺北縣新店地政事務所土地複丈成果圖），與第三一一地號
              土地總面積六千四百五十八平方公尺（見本院卷第一二八頁土地登記
              謄本）相較，所占有之面積比例甚小，實難認被告於民國八十二年起
              就第三一一地號之土地有公訴人所指之竊佔犯行。
        （三）就第一九九地號土地而言：
          １、本件第一九九地號之土地全部均屬國有，此有該地號之土地登記謄本
              一在卷可稽。惟查，證人即當時負責監工工作之戊○○，於本院調查
              中證稱：「（法官問證人）當時有無鑑界？（證人答）有。當時因為
              我們土地太多了，地政事務所就指一個點讓我們自己放。因為地籍圖
              可能會腐敗，一般都是會用自然地界，地政事務所指給我們，我認為
              地籍圖不準確，地籍圖上的Ｄ區（見偵卷第三十頁上之Ｄ區）就是一
              九九的地號，原來是一條小路，我們並沒有侵占到那條小路，如果有
              的話，二０一地號的地主，就會跳出來干涉。（法官問證人）當初鑑
              界是否你在場負責？（證人答）是的。我在場，是我放樣的。（法官
              問證人）當時有無侵占到第一九九地號的土地？（證人答）我認為沒
              有，因為一九九地號應該是一條小路，Ｄ區前面那邊應該是打擊台的
              位置。那邊是那一條小路，我們當時有避開，一九九地號應該就是那
              條小路。」等語（見本院卷第一一一至第一一二頁），是依戊○○所
              言，當時僅係鑑界拉線以確定大新店高爾夫球練習場之界址而已，被
              告應無故意竊佔第一九九地號土地之意圖。
          ２、又經本院至現場實地勘驗結果，檢察官認被告所竊佔第一九九地號土
              地係一條小路，且係緊鄰被告所經營大新店高爾夫球練習場之外側之
              護欄，此有本院九十一年一月二十五日勘驗筆錄所附編號七、編號八
              等照片二幀在卷可稽。經查，該地乃大新店高爾夫球練習場右半側之
              護欄所在，係以由第二０一地號（即偵卷第三十頁複丈成果圖Ｅ點處
              ）向第一九七地號（即偵卷第三十頁複丈成果圖Ｉ點處）拉線並設置
              護欄以確立大新店高爾夫球練習場右側之界標。經檢視該高爾夫球練
              習場右側界標之設置結果，可發現其幾乎係沿第一九六地號、第一九
              八地號及第三０三地號所為之直線（同見前開偵卷第三十頁之複丈成
              果圖），堪認被告當初於設置右側護欄之際，應係拉直後取直線而設
              置，並無故意竊佔第一九九地號之意圖，否則，何以被告僅竊佔第一
              九九地號四十三點二三平方公尺（同見前開偵查卷第三十頁複丈成果
              圖），而其有租賃之第一九八地號及第三０三地號之土地，右側部分
              未使用之土地面積顯然較檢察官所稱被告「竊佔」第一九九地號之面
              積為大（同見前開偵查卷第三十頁之複丈成果圖）？足證被告當初確
              係固定二點後（即前開所述複丈成果圖上Ｉ、Ｅ兩點）拉直線後設置
              護欄，其拉線結果或因測量或距離長短造成些許誤差，以致不慎佔有
              第一九九地號之土地（面積僅四十三點二三平方公尺），惟從現場右
              側部分之護欄為一直線及被告未使用有租賃之第一九八地號及第三０
              三地號部分土地較諸其所使用到第一九九地號土地面積為大等情，足
              認被告並無竊佔之犯意。
          ３、從而，就第一九九地號之土地而言，因被告甲○○並無竊佔之犯意，
              自不該當於竊佔罪之構成要件是該部分亦無公訴人所指之竊佔犯行。
        （四）就第一九四地號、第一九五地號及第一九七地號土地而言：
          １、本件公訴人於證據並所犯法條欄中，載明被告就第一九四地號、第一
              九五地號及第一九七地號土地，並未得到土地所有人乙○○之同意，
              即使用該等土地等語。
          ２、證人丙○○於本院調查中，證稱該三筆土地（舊地號為新店市○○○
              段十二張小段第二五六之一地號、第二五六之二及第二四六地號，見
              本院卷第一二一頁至第一二二頁新店地政事務所函文所附新舊地號對
              照表）係其向案外人乙○○承租（見本院第一五三頁），復提出土地
              租賃契約書二份以資佐證（見本院卷第一六六頁至第一六八頁），足
              證該三筆土地確係案外人丙○○向乙○○所承租後，再租予被告，是
              公訴人起訴書中所述被告未得到土地所有人乙○○同意，即使用該三
              筆土地等語，即無可採。被告既已得土地所有權人之同意，自無竊佔
              之可言。
    三、從而，本件公訴人認被告甲○○有竊佔臺北縣新店市○○段第一九九地號、
        第三一一地號，與第一九四號、第一九五號及第一九七地號土地所憑藉之臺
        灣臺北地方法院檢察署檢察官履勘現場筆錄、現場照片、臺北縣新店地政事
        務所複丈成果圖及土地登記簿謄本等證據，僅能證明被告確實有使用國有地
        之行為，然由本院前開論述，即可證明被告並未竊佔之不法意圖，是其行為
        並不該當竊佔罪之構成要件，此外，復查無其他證據可證明被告有公訴人所
        指竊佔犯意，因不能證明被告該部分犯罪，自應為無罪判決之諭知。
肆、被告甲○○被訴違反水利法部分：
    一、本件公訴人認被告甲○○有違反水利法第九十二條之一第一項後段之犯行，
        無非係以臺北縣政府九十一年二月二十日北府工水字第九一００六一八一九
        號函、勘驗筆錄二份、現場照片、複丈成果圖及證人己○○之證詞為其依據
        ，並論述水利法第九十二條之一第一項後段所謂「致生公共危險」，係屬具
        體危險犯，指客觀上業已具備公共危險之蓋然性狀態為已足，不以發生公眾
        生命財產之實害為必要等語（見卷附檢察官於九十一年四月十日所提出之論
        告書）。訊據被告堅詞否認有何公訴人所指之犯行，辯稱：（一）被告對於
        「行水區」並無認識。（二）本件大新店高爾夫球練習場所在之土地，應非
        「尋常洪水位」所能到達之地。（三）被告設置高爾夫球練習場，並不致生
        公共危險等語（見卷附九十一年四月十二日答辯狀）。
    二、經查：
        （一）水利法第九十二條之一第一項後段，係以行為人在行為區內有同法第
              七十八條第一項各款之情事，因而致生公共危險者，為其構成要件。
              而刑法上所謂危險犯者，可區分為具體危險犯與抽象危險犯，前者以
              有法益侵害之具體危險，即須有現實發生危險為成立要件。反之，後
              者非本來之危險犯，即其犯罪之成立，不必現實有危險之發生，苟可
              認為對一般法益有侵害之危險存在，即可認為犯罪。故在具體危險犯
              ，對危險之有無須為確實之判斷，若抽象危險犯，則無庸為危險有無
              之判斷，一有構成要件行為之實施，即可解釋為具有一般危險而成立
              犯罪；是關於危險犯所引起之危險結果，並未見於一切危險犯之構成
              要件，亦即危險犯之構成要件中，危險行為之實施，雖不可或缺，但
              危險結果僅具體危險犯有之，抽象危險犯並不需要，以有危險行為之
              實施，即可認為以有危險。而水利法第九十二條之一第一項後段既明
              定以「致生公共危險」為其構成要件，從而該條顯係具體危險犯之立
              法方式。本件公訴人及辯護人雖於論告書（九十一年四月十日）及答
              辯狀（九十一年四月十二日）分別引述最高法院八十二年度台上字第
              一九六五號判例：「水利法第九十二條之一第一項後段所定因違反同
              法第七十八條第一項各款之情形，致生公共危險之刑罰，係以保護一
  般社會公共安全之法益為重，由事實審法院就具體案情，予以審酌判
              斷，只要行為人有違反主管機關為保護水道而禁止在行水區內建造，
              足以妨礙水流之行為，因而造成公共危險之蓋然性狀態為已足，不以
              發生公眾生命財產之實害為必要……。」及最高法院七十四年台上字
              第三九五八號判例：「水利法第九十二條之一第一項所謂『致生公共
              危險』，固以實際上須有具體危險之發生為要件，而屬具體的危險犯
              ；然具體危險之存否，仍應依社會一般之觀念，客觀的予以判定。即
              依其妨礙水流之具體情況，視其一般上是否有使流水改道，侵蝕護岸
              ，而影響安全之虞，以決定其危險之有無，非必已使堤岸潰決，人、
              畜、房屋淹沒，始得謂其危險已發生。」，就此具體危險之標準並無
              不同，合先敘明。又檢察官原於本件起訴書中係載明被告係犯水利法
              第九十二條之一第一項中段（違反水利法第七十八條第一項之規定，
              因而損害他人權益者）之罪，惟於本院全程蒞庭審理中，已自行變更
              被告所犯為水利法第九十二條之一第一項後段（違反水利法第七十八
              條第一項之規定，致生公共危險者）之罪，復經本院依法告知被告檢
              察官變更起訴法條之事實（以上均見本院九十一年四月十一日審判筆
              錄及檢察官所提出附卷之論告書），從而，檢察官就水利法部分之法
              條既已變更，本院就該部分審理之範圍，自亦以水利法第九十二條之
              一第一項後段為限，此乃當然之理。
        （二）本件大新店高爾夫球練習場所在之臺北縣新店市○○段第一九四地號
              至第一九九地號，及第三０三至第三０五地號之土地，皆位於新店溪
              公告河川行水區範圍內等情，業據證人即臺北市政府河川巡防員陳揚
              輝於本院調查中結證屬實（見本院卷第一八五頁），復有臺北縣政府
              九十一年二月二十日北府工水字第九一００六一八一九號函文一紙在
              卷可資佐證（見本院卷第一七二頁），足證該大新店高爾夫球練習場
              確係位於行水區內，此點當無疑義。而只要在行水區內有固定物，即
              可能有妨礙水流之情，復經前開證人己○○於本院調查中證述明確（
      見本院卷第一八二頁），本件被告於該行水區設置高爾夫球練習場此
              一遊樂設施之行為，當屬違反水利法第七十八條第一項第一款：「主
              管機關為保護水道，應禁止左列事項：一、在行水區內建造、種植、
              堆置、挖取或設置遊樂設施，豎立廣告牌，傾倒廢棄物，足以妨礙水
              流之行為。」之規定，而有水利法第九十二條之一第一項前段：「違
              反第七十八條第一項各款情形之一；者，除通知限期回復原狀、清除
              或廢止違禁設施外，處六千元以上三萬元以下之罰鍰。」之適用，是
              就該部分，主管機關（臺北縣政府）依該條規定，對被告科處罰鍰一
              萬五千元（見本院卷第一六九頁臺北縣政府八十九年四月二十五日八
              九北府工水字第一四七三七一號函文），當屬適法之處分。然成問題
              者，被告縱有在行水區內設置高爾夫球練習場，而有妨礙水流之情，
              然其行為是否即會造成公共危險？因該公共危險之有無，乃水利法第
              九十二條之一第一項後段之構成要件，是本院認此即本件所最應審酌
              之處。
        （三）本件檢察官雖以臺北縣政府九十一年二月二十日北府工水字第九一０
              ０六一八一九號函、現場照片、複丈成果圖及證人己○○之證詞與勘
              驗筆錄二份為其認定被告有違反水利法第九十二條之一第一項後段行
              為之規定，惟查：
          １、就臺北縣政府九十一年二月二十日北府工水字第九一００六一八一九
              號函文及證人己○○之證詞部分而言：經檢視該函文（見本院卷第一
              七二頁）後可知，該函文所敘述之內容有二，即：臺北縣新店市○○段第一九四地號至第一九九地號及第三０三地號至第三０五地號（
              以上地號，係大新店高爾夫球練習場之所在地）均位於新店溪公告河
              川行水區範圍之內。行水區內任何足以妨礙水流之行為皆有可能使
              行水區○○○○○道。關於本件大新店高爾夫球練習場所在係位於行
              水區內等情，由本院前開肆、二、（二）之說明可知，此點並無疑義
              ，此亦為認定被告構成違反水利法第九十二條之一第一項後段犯罪之
          前提要件（蓋依水利法第七十八條第一項第一款之規定，定須於行水
              區內設置遊樂設施，方有違法之可言），然尚不得據以即認定被告於
              行水區內設置高爾夫球練習場，即有公共危險。又只要在平常水流之
              處有固定物，均有可能影響水流之行進方向，復經前開證人己○○於
              本院調查中結證屬實（見本院卷第一八二頁），是該函文就此部分說
              明，固非無見。但水利法第九十二條之一第一項後段所謂「致生公共
              危險」，觀諸刑法上具體危險犯之性質、水利法立法本意及前開最高
              法院八十二年度台上字第一九六五號判例：「水利法第九十二條之一
              第一項後段所定因違反同法第七十八條第一項各款之情形，致生公共
              危險之刑罰，係以保護一般社會公共安全之法益為重，由事實審法院
              就具體案情，予以審酌判斷，只要行為人有違反主管機關為保護水道
              而禁止在行水區內建造，足以妨礙水流之行為，因而造成公共危險之
              蓋然性狀態為已足，不以發生公眾生命財產之實害為必要……。」之
              意旨，可知，以本件為例，當非被告一設置高爾夫球練習場即當然致
              生公共危險，仍須以該高爾夫球練習場之設置，其妨礙水流之狀況已
              經達到產生公共危險相當程度之蓋然性為必要，否則，水利法第九十
              一條之一第一項前段及中段之規定，豈非成為贅文？從而，本院認為
              臺北縣政府及證人己○○之證詞，顯係誤會刑法上關於「抽象危險犯
              」與「具體危險犯」之規定。是並不得以臺北縣政府九十一年二月二
              十日北府工水字第九一００六一八一九號函文及證人己○○之證詞，
              為認定被告犯罪之依據。
          ２、就現場照片及勘驗筆錄而言：本件前分經檢察官於偵查中及本院調查
              中至現場履勘，並分別製作勘驗及照片附卷（分見偵卷第二十七頁以
              下，及本院卷至第一六一頁），而經勘驗結果：
              偵查中勘驗之情形，除由檢察官命臺北縣政府水利課人員指界行水
                區○○○道路提防至新店溪間之土地，並確認本件高爾夫球練習場
                全部係位於行水區，且命地政事務所之人員測量相關面積範圍外，
                即係前開證人己○○證述本件大新店高爾夫球練習場設置於新店溪
                行水區內，可能會造成河水暴漲，使河道縮減，致使行水線改道，
                阻礙水流云云（見偵卷第二十七頁）。
              而本院勘驗現場之勘驗筆錄，則多僅在確認大新店高爾夫球練習場
                土地使用之問題而已（見本院卷第一五三頁至第一五四頁），故得
                否以勘驗筆錄作為認定被告犯罪之依據，即有疑義。且本件大新店
                高爾夫球練習場未於行水區內此點並無疑義，已如前所述，
              又經本院勘驗現場之結果，本件大新店高爾夫球場所在位置旁左側
                雖有新店溪，但二者仍有相當之距離，且該高爾夫球練習場與新店
                溪間，尚有一間土地公廟及其他戶人家之菜園，此有本院九十一年
                一月二十五日勘驗筆錄及所附照片編號一至編號五共五幀在卷可資
                佐證，是從本院勘驗現場之筆錄及照片，亦無從認定被告之大新店
                高爾夫球場對於新店溪之水流等情，有何致生公共危險之情事。
          ３、就臺北縣新店地政事務所土地複丈成果圖而言，該圖不過僅能證明被
              告所在位置及其相關地號而已（見偵卷第三十頁），並未就有無致生
              公共危險一事為認定，從而，當不得依此據以認定被告犯罪。
          ４、綜上所述，本件檢察官雖以臺北縣政府九十一年二月二十日北府工水
              字第九一００六一八一九號函、現場照片、複丈成果圖及證人己○○
              之證詞與勘驗筆錄二份為其認定被告有違反水利法第九十二條之一第
              一項後段行為之規定，然由前開說明可知，該等證物尚無從為被告有
              犯水利法第九十二條之一第一項後段之具體危險犯。
        （三）此外，本件檢察官於審理及調查之公訴蒞庭中，雖另提出本院八十九
              年訴字第一六六九號判決（內容係有關大新店高爾夫球練習場附近之
              大新店游泳池）違反水利法之部分），並以證人己○○證述大新店游
              泳池於八十九年十一月間象神颱風來襲時，大新店游泳池有淹水之情
              事，以論述被告之大新店高爾夫球練習場確有造成公共危險之情。惟
              查：
          １、本院八十九年訴字第一六六九號判決所認定違反水利法第九十二條之
              一第一項後段之大新店游泳池，與被告所有之大新店高爾夫球練習場
              ，雖在隔壁，但尚有數十公尺之距離，且大新店高爾夫球練習場地勢
              亦較大新店游泳池為高，業據證人己○○於本院調查中結證屬實（見
              本院卷第一八三頁）。且該大新店游泳池係位於臺北縣新店市○○段
              第三一九號等地號之土地內，有該判決一份在卷可稽；而由檢察官論
              告書中所附大新店游泳池複丈成果圖以觀，第三一九地號之土地與被
              告所有之大新店高爾夫球練習場最南邊之土地間，尚有一塊面積為六
              四五八平方公尺（見本院卷第一二八頁土地登記謄本）之第三一一地
              號，是本院認證人己○○所言二者雖在隔壁，但仍有數十公尺之距離
              等語，堪為採信。故大新店游泳池與被告所有大新店高爾夫球練習場
              ，既仍有數十公尺之距離，且地勢較高，則得否以本院八十九年訴字
              第一六六九號判決為認定被告所有之大新店高爾夫球練習場亦有違反
              水利法第九十二條之一第一項後段之依據，實有疑義。
          ２、又本院八十九年訴字第一六六九號判決之所以認定大新店游泳池有違
              反水利法第九十二條之一第一項後段之情，主要係以該游泳池曾於八
              十九年十一月間象神颱風來襲時，水位上升淹及行水區內建物達一百
              八十公分左右為其依據（見卷附該判決之內容）。該案件中既已有致
              生公共危險之情，則本院前開判決認定大新店游泳池有違反水利法第
              九十二條之一第一項後段之情事，而產生具體危險，則該判決據以認
              定大新店游泳池有違反水利法之情事，當屬妥適，此亦為本院所一再
              強調水利法第九十二條之一第一項後段，定以有具體危險為要件之精
              神。而本件中並無其他之事證足認被告所有之大新店高爾夫球練習場
              有何具體危險發生，是當不得以該判決認定大新店游泳池違反水利法
              第九十二條之一第一項後段之情事，據以論斷被告所有大新店高爾夫
              球練習場亦有致生公共危險之情。且被告於本院調查中。亦提出九十
              年九月二十七日納莉颱風時，被告所有之大新店高爾夫球練習場並無
              淹水情形之相片二幀（見本院卷第六十一頁）以證明該球場之設置，
              並無致生公共危險之可能。從而，本院認依九十一年二月八日修正通
              過刑事訴訟法第一百六十三條之精神，從客觀存在之證據上，並無從
              認定被告有公訴人所指之犯行。
          ３、又證人己○○於本院調查中，雖證以曾聽大新店游泳池之工作人員說
              過象神颱風來襲時，大新店游泳池有淹水高達一百八十公分之情（見
              本院卷第一八三頁），但亦表示在其擔任臺北縣政府工務局河川巡防
              員之際，不知道有無洪水高過大新店高爾夫球場建物之情形，且象神
              颱風後，其雖有到大新店高爾夫球場附近看過，但因水已經退了，所
              以並未看到淹水等語（見本院卷第一八三頁至第一八四頁）。從而，
              依證人己○○之證詞，亦不得認定本件被告所有之大新店高爾夫球場
              有何違反水利法第九十二條之一第一項後段具體危險犯之情事。
    三、從而，本件公訴人認被告甲○○有違反水利法第九十二條之一第一項後段之
        情形，所憑藉臺北縣政府九十一年二月二十日北府工水字第九一００六一八
        一九號函、勘驗筆錄二份、現場照片、複丈成果圖及證人己○○之證詞等證
        物，均不足為認定本件有該條文「致生公共危險」之情形，此外，復查無其
        他證據可證明被告有公訴人所指違反水利法之犯行，是亦無法證明被告該部
        分犯罪，自亦應為無罪判決之諭知。
伍、綜上所述，本件無法證明被告犯罪，復查無其他證據可證明被告有何公訴人所指
    竊佔及違反水利法之犯行，揆諸首揭法條，依法即應諭知無罪之判決。
據上論斷，應依刑事訴訟法第三百零一條第一項，判決如主文。
本案經檢察官羅月君到庭執行職務
中      華      民      國    九十一    年      四      月    二十五    日
                                      臺灣臺北地方法院刑事第七庭
                                          審判長  法  官  陳坤地
                                                  法  官  陶亞琴
                                                  法  官  吳冠霆
右正本證明與原本無異。
如不服本判決，應於判決送達後十日內向本院提出上訴狀(應抄附繕本)。告訴人
或被害人如對於本判決不服者，應具備理由請求檢察官上訴，其上訴期間之計算
係以檢察官收受判決正本之日期為準。
                                                  書記官  張耀鴻
中     華      民      國    九十一     年     四       月    二十六    日
